臺灣板橋地方法院刑事判決　　　　　　96年度交簡上字第70號
上　訴　人　臺灣板橋地方法院檢察署檢察官
被　　　告　乙○○
上列被告因過失傷害案件，上訴人不服本院於民國96年3 月2 日
以95年度交簡字第1599號所為第一審刑事簡易判決（偵查案號：
95年度偵字第21675 號），提起上訴，經本院管轄第二審合議庭
審理，判決如下：
    主  文
原判決撤銷。
乙○○因過失傷害人，處有期徒刑月，如易科罰金以銀元佰
元折算壹日，減為有期徒刑壹月又拾伍日，如易科罰金以銀元
佰元折算壹日。
    事  實
一、乙○○於民國（下同）95年5 月17日21時30分許，駕駛8469
    -EB 號自用小客車，沿台北縣三重市○○號○○道，由新莊往
    蘆洲方向行駛，在行經該路段出口與疏洪十四路之交岔路口
    處（按上開路段出口處左側為雙向四車道之疏洪一路，詳卷
    內道路交通事故現場圖所示），欲迴轉往新莊方向行駛時，
    應注意汽車迴車前，應暫停看清無來往車輛，始得迴轉，且
    按諸當時之天候、光線、號誌、路況等一切情狀，復無乙○
    ○不能注意之情形，竟為搶先在上開路口處迴轉，疏未注意
    暫停看清適有由甲○○所騎用，沿上開疏洪一路，由新莊往
    蘆洲方向行駛之GHY-167 號機車，正行駛至上開路口處，即
    逕行迴轉，以上開自用小客車之左前葉子鍛及左前保險桿處
    撞及上開機車之右側車身處而人車倒地，致甲○○因之受有
    鎖骨閉鎖性骨折、腰椎狹窄、壓砸傷之傷害（按起訴書所載
    「風濕病及纖維性組織炎」乙項，應與本件車禍之發生無任
    何相當之因果關係）。嗣乙○○立即將甲○○送往醫院急救
    ，並於翌（18）日陪同甲○○一同前往台北縣政府警察局交
    通隊三重分隊報警處理，並主動向警員許宏博陳述上開肇事
    經過，並於事後接受本院之審理。
二、案經甲○○訴由台北縣政府警察局交通隊三重分隊報請臺灣
    板橋地方法院檢察署檢察官偵查起訴。
    理  由
一、上開事實業據被告乙○○於本院審理時坦承不諱，核與告訴
    人甲○○指訴之情節相符，復有道路交通事故調查報告表（
    一）（二）乙紙、道路交通事故現場圖乙紙、現場照片10張
    、診斷證明書乙紙及道路交通事故肇事人自首情形紀錄表乙
    紙，在卷可稽，足堪認定。又被告於上開時地駕駛上開自用
    小客車行駛上開路口處欲迴轉時，應注意汽車迴車前，應暫
    停看清無來往車輛，始得迴轉，且按諸當時之天候、光線、
    號誌、路況等一切情狀，復無被告不能注意之情形，竟為搶
    先在上開路口處迴轉，疏未注意暫停看清適有由告訴人甲○
    ○所騎用，沿上開疏洪一路，由新莊往蘆洲方向行駛之上開
    機車，正行駛至上開路口處，即逕行迴轉，以上開自用小客
    車之左前葉子鍛及左前保險桿處撞及上開機車之右側車身處
    而人車倒地，致告訴人甲○○因之受有上開鎖骨閉鎖性骨折
    、腰椎狹窄、壓砸傷之傷害，則被告就告訴人甲○○所受上
    開傷害之結果，顯有過失責任，且其間亦存有相當之因果關
    係。至於就告訴人甲○○所受之傷害另載有「風濕病及纖維
    性組織炎」乙項，惟上開病症應屬個人體質性之慢性疾病，
    而與本件上開車禍所應造成之急性病症無涉，自與本件車禍
    之發生，應無任何相當之因果關係，附此敘明。被告上開過
    失傷害犯行已臻明確，應予依法論科。
二、核被告所為，係犯刑法第284 條第2 項前段之業務過失傷害
    罪。按被告上開犯罪後，刑法第33條、第41條、第62條有關
    法定刑、易科罰金、自首之規定，業於94年2 月2 日經修正
    公布，並自95年7 月1 日起生效施行；又刑法施行法第1 條
    之1 有關罰金刑提高之規定，亦於96年6 月14日經修正公布
    ，並自95年7 月1 日起生效施行，經本院比較修正前後之規
    定，以修正前之規定，為有利於被告，應依刑法第2 條第1
    項前段之規定，從修正前刑法第33條、第41條、第62條、罰
    金罰鍰提高標準條例第1 條之規定處斷。本件原審以被告上
    開過失傷害犯行事證明確，而援引刑法第2 條第1 項前段、
    第284 條第1 項前段、修正前第41條第1 項前段、罰金罰鍰
    提高標準條例第1 條前段、修正前第2 條之規定，並審酌被
    告本件犯罪之動機、目的、手段，告訴人甲○○所受危害之
    程度及被告犯罪後之態度等一切情狀，量處有期徒刑3 月，
    並准以銀元3 百元折算一日易科罰金，雖屬有據。惟中華民
    國九十六年罪犯減刑條例業於96年7 月4 日公布，並自96年
    7 月16日起生效施行，經核被告上開犯行符合該條例第2 條
    第1 項第3 款之規定，依該條例之規定，應予減刑至2 分之
    1 ，是本件上訴人之上訴，揆諸上述，雖無理由，惟原判決
    未及審酌上開減刑，是原判決要無維持之可能，應予撤銷，
    並由本院合議庭依法自為第二審之判決。又被告於上開肇事
    後翌（18）日陪同告訴人甲○○一同前往台北縣政府警察局
    交通隊三重分隊報警處理，並於警員許宏博發覺上情前，先
    行向警員許宏博陳述上開肇事經過，此有台北縣政府警察局
    交通隊三重分隊道路交通事故肇事人自首情形紀錄表乙份可
    稽，被告復於事後接受本院之審判，已符修正前刑法第62條
    前段規定「自首」之要件，應依該條之規定減輕其刑。爰審
    酌被告於上開時地駕駛上開自用小客車迴轉時，應且能注意
    暫停看清由告訴人甲○○所騎用上開機車正行駛至上開路口
    處，竟疏未注意及之而肇事，致告訴人甲○○因之受有上述
    之傷害，已損及告訴人甲○○之權益及被告犯罪後之態度等
    一切情狀，量處如主文所示之刑，再依中華民國九十六年罪
    犯減刑條例第2 條第1 項第3 款之規定，減其宣告刑，並依
    修正前刑法第41條第1 項前段之規定，諭知易科罰金之折算
    標準，以資儆懲。
據上論斷，應依刑事訴訟法第455 條之1 第3 項、第369 條第1
項前段，刑法第2 條第1 項前段、第284 條第1 項前段、修正前
第62條前段、修正前第41條第1 項前段，罰金罰鍰提高標準條例
第1 條前段、修正前第2 條，中華民國九十六年罪犯減刑條例第
2 條第1 項第3 款、第7 條，判決如主文。
本案經檢察官楊展庚到庭執行職務
中    華    民    國    96    年    8     月    9     日
                    交通法庭  審判長法  官  戴嘉清
                                    法  官  陳信旗
                                    法  官  林晏鵬
上列正本證明與原本無異。
不得上訴。
                                    書記官  陳映孜
中　　華　　民　　國　　96　　年　　8 　　月　　9 　　日
